【裁判字號】    95,裁,495
【裁判日期】    950309
【裁判案由】    平均地權條例
【裁判全文】
最  高  行  政  法  院  裁  定
                                     95年度裁字第00495號
上  訴  人  乙○○
被 上訴 人  高雄市政府
代  表  人  甲○○
上列當事人間因平均地權條例事件，上訴人對於中華民國93年10
月13日高雄高等行政法院93年度訴字第393號判決，提起上訴，
本院裁定如下：
    主  文
上訴駁回。
上訴審訴訟費用由上訴人負擔。
    理  由
一、按對於高等行政法院判決之上訴，非以其違背法令為理由，
    不得為之，行政訴訟法第242條定有明文。又提起上訴，應
    以上訴狀表明上訴理由並應添具關於上訴理由之必要證據，
    復為同法第244條第1項第4款及第2項所明定。是當事人提起
    上訴，如以原審判決有不適用法規或適用不當為理由時，其
    上訴狀應有具體之指摘，並揭示該法規之條項或其內容；如
    以原審判決有同法第243條規定所列各款情形之當然違背法
    令為理由時，其上訴狀應揭示合於該款之事實，及依訴訟資
    料合於該違背法令之具體事實。如上訴狀未依此項方法表明
    ，或其所表明者，顯與上開法條規定之情形不相合時，即難
    認為已對原審判決之違背法令有具體之指摘，其上訴自難認
    為合法。
二、高雄市第29期重劃區，前經被上訴人於民國80年6月29日以
    高市府地劃字第19340號公告重劃區土地分配結果，公告期
    間自80年7月1日起至同年7月30日止計30日。上訴人所有坐
    落重劃前高雄市○○區○○段5小段60、60之1至60之14地號
    等15筆土地，合計面積9,579平方公尺，上訴人應有部分為
    1/24，應有部分換算土地面積合計399.13平方公尺，各宗土
    地之前次移轉日期均為69年9月，單價為每平方公尺新臺幣
    （下同）2,800元，重劃後上訴人獲分配同區○○段309、
    331、333、335地號等4筆土地。重劃後換算地價，其中新民
    段331、335地號土地前次移轉日期為69年9月、移轉現值每
    平方公尺2,731元，同段309地號土地前次移轉日期為80年7
    月、移轉現值每平方公尺2,924元。嗣上訴人於92年2月12日
    申請將該系爭3筆土地之前次移轉現值更正為每平方公尺
    4,874元，經被上訴人所屬地政處以92年3月11日高市地政4
    字第0920003838號函復上訴人。上訴人不服，提起訴願，經
    被上訴人以92年7月10日高市府法1字第0920037667號訴願決
    定命原處分機關移由被上訴人另為適法之處分，嗣被上訴人
    以92年7月16日高市府地4字第0920038730號函復上訴人，上
    訴人猶表不服，提起訴願及行政訴訟，均遭駁回。上訴人不
    服提起上訴，主張：依平均地權條例施行細則第88條第1項
    規定，土地重劃後分配土地平均前次移轉現值，其計算公式
    依附件7之公式計算之。系爭土地重劃前面積為399.13平方
    公尺，重劃後應為重劃前面積之56%，即223.53平方公尺，
    被上訴人卻誤植為22.89平方公尺，顯屬違誤，應予糾正等
    語。
三、原審以：（一）依平均地權條例施行細則第88條第1項之規
    定及其附件7之公式，其中計算式之1式及2式明定應以「各
    宗」土地之數額為據；而3式及4式則應以「某宗」或「該宗
    」土地之數額為據，足認1式、2式應以參加重劃所有土地為
    計算基礎，此與3式、4式應以單宗土地為計算依據，顯有區
    別。準此，上訴人所爭執之新民段309、331、335地號等3筆
    土地之申報單位地價，依平均地權條例施行細則第88條第1
    項附件7公式計算結果，１、新民段309地號土地部分為
    2,731元。1式：(2,800×399.13)÷399.13=2,800元。2式：
    2,800× (58.56+22.89+59.07+83.01)=625,884元。3式：
    625,884× (23,000×58.56)÷ (58.56×23,000+22.89 ×
    23,000+59.07×25,200+83.01×23,000)=159,926元。4式：
    159,926÷58.56=2,731元。又該地號土地地籍測量後，上訴
    人應有面積增為59.13平方公尺，增配0.57平方公尺，應繳
    納差額地價12,947元，該增配土地之前次移轉日期及總額為
    80年7月12,947元，依物價指數將2者換算為同一基期即80年
    7月，則上訴人所有新民段309號土地前次移轉現值為3,805
    元[58.56×2,731×164.8(69年9月物價指數)÷124.3(80年7
    月物價指數)+12,947] ÷59.13= 3,805元。２、新民段331
    地號土地部分為2,731元。1式：(2,800×399.13)÷399.13=
    2,800元。2式：2,800×223.53=625,884元。3式：625,884
    × (23,000×22.89)÷5,271,144=62,512元。4式：62,512
    ÷22.89=2,731元。３、新民段335地號土地部分為2,731元
    。1式：(2,800×399.13)÷399.13=2,800元。2式：2,800×
    223.53=625,884元。3式：625,884× (23,000×83.01)÷
    5,271,144= 226,698元。4式：226,698÷83.01=2,731元。
    上訴人起訴狀所陳之計算方式，1、2式與上述相同，然第3
    、4式仍以參加重劃之「各宗」土地全部為計算依據，與平
    均地權條例施行細則第88條第1項規定附件7公式，尚不相符
    ；另上訴人93年7月23日準備書狀計算式，2、3、4式均以單
    筆土地為計算依據，亦與法定計算式不相符合，均難採據。
    （二）重劃後土地之前次移轉申報現值，係由重劃前土地之
    前次移轉申報現值所分算，是前次移轉日期自與重劃前土地
    之前次移轉日期相同，故上訴人主張應將重劃後土地之前次
    移轉日期，由69 年改為80年，洵屬無據。抑且，重劃後某
    戶分配土地申報地價總額＝重劃前某戶平均申報單位地價×
    重劃後某戶分配各宗土地總面積；而某戶參加重劃各宗土地
    重劃前總申報地價＝重劃前某戶平均申報單位地價×重劃前
    某戶參加重劃各宗土地重劃前總面積。準此，本案扣除重劃
    負擔後，上訴人重劃後分配土地總面積約為重劃前總面積56
    %，則重劃後上訴人分配土地申報地價總額少於重劃前申報
    地價總額，並無不當。至於上訴人重劃後分配土地總面積較
    重劃前總面積減少之部分（即平均地權條例第60條規定之各
    項負擔），被上訴人業已依市地重劃實施辦法第36條規定，
    合計發給1,242,622元之市地重劃負擔總費用證明書予上訴
    人，則依平均地權條例施行細則第54條第1項規定，日後土
    地所有權移轉計算土地漲價總數額時，該重劃負擔總費用與
    前次移轉申報現值合計1,868,506元（其重劃前總申報地價
    僅1,117,564元），將自申報土地移轉現值中扣除，無損上
    訴人之權益。是上訴人爭執其土地重劃後總價值減少50幾萬
    元，足認被上訴人計算錯誤云云，亦無可採等詞，為判斷基
    礎，因而駁回上訴人在原審之訴。
四、本院查：觀之本件上訴狀所載，上訴人無非指摘原判決將本
    件重劃後全部土地面積223.53平方公尺誤植為22.89平方公
    尺，適用法令錯誤云云，惟原判決係依平均地權條例施行細
    則第88條規定，就本件所涉之各筆土地，即309、331、335
    地號土地面積（分別為58.56平方公尺、22.89平方公尺、
    59.07平方公尺），計算其前次移轉現值，已如前述，而非
    以22.89平方公尺作為重劃後全部土地面積據以計算。是上
    訴人於上訴狀顯未揭示原判決合於違反平均地權條例施行細
    則第88條第1項之事實，及依訴訟資料合於該違背法令之具
    體事實。揆之前開規定及說明，本件上訴尚難認係合法，應
    予駁回。
五、依行政訴訟法第249條第1項前段、第104條、民事訴訟法第
    95條、第78條，裁定如主文。
中    華    民    國    95    年    3     月     9    日
                  第五庭審判長法  官  蔡  進  田
                              法  官  黃  合  文
                              法  官  吳  明  鴻
                              法  官  林  茂  權
                              法  官  鄭  小  康
以  上  正  本  證  明  與  原  本  無  異
中    華    民    國    95    年    3     月     9    日
                              書記官    阮  桂  芬


司法院資訊處製作；財團法人民間司法改革基金會備份。
